【裁判字號】    89,易,334
【裁判日期】    890428
【裁判案由】    竊盜
【裁判全文】
臺灣彰化地方法院刑事判決                          八十九年度易字第三三四號
    公  訴  人  臺灣彰化地方法院檢察署檢察官
    被      告  丙○○
右列被告因竊盜案件，經檢察官提起公訴（八十八年度偵字第六四八九、七四六四號
），本院判決如左：
    主      文
丙○○竊盜，累犯，處有期徒刑伍月。扣案鑰匙壹支沒收。
其餘被訴部分無罪。
    事      實
一、丙○○於民國（下同）八十四年間曾因麻醉藥品管理條例案件，經本院判處有期
    徒刑五月確定，並於八十五年七月一日執行完畢，仍不知悔改，復意圖為自己不
    法所有，於八十八年六月八日十二時許，在彰化縣員林鎮○○路○段一七０號，
    以自備之鑰匙竊取乙○○所有停放該處之ＴＭＬ─九二六號機車一部供己使用，
    並將引擎號碼磨損，嗣於八十八年七月十五日十一時許，駕駛該車行經彰化縣二
    水鄉○○路與鼻倡路口時為警查獲，並扣得其所有之鑰匙一支。
二、案經彰化縣警察局田中分局報請臺灣彰化地方法院檢察署檢察官偵查起訴。
    理      由
甲、有罪部分
一、右揭事實業據被告丙○○於警訊及偵查中供承不諱，核與被害人乙○○指述情節
    相符，復有贓物認領保管單、車輛竊盜、車牌失竊資料個別查詢報表─查詢車輛
    認可資料及照片等在卷可稽，復有扣案之鑰匙可證，被告於本院調查及審理時雖
    辯稱：機車係向綽號「漢將」之古物商購買云云，惟其就購買之時間、金額，先
    後供述不一，所為之辯解顯不足採。本件事證明確，被告犯行堪以認定。
二、核被告所為，係犯刑法第三百二十條第一項之竊盜罪。查被告於於八十四年間曾
    因麻醉藥品管理條例案件，經本院判處有期徒刑五月確定，並於八十五年七月一
    日執行完畢，有臺灣高等法院被告全國前案紀錄表在卷可參，其於五年內再犯有
    期徒刑以上之罪，為累犯，應依法加重其刑。爰審酌被告犯罪之動機、目的、手
    段、所生危害及犯罪後之態度等一切情狀，量處如主文所示之刑。另扣案之鑰匙
    一支，為被告所有供犯罪所用之物，業據被告供明，併予宣告沒收。
乙、無罪部分
一、公訴意旨略以：被告丙○○意圖為自己不法所有，於八十七年十一月二十八日五
    時許，在彰化縣員林鎮○○路○段一四五巷二號，竊取被害人甲○○所有之ＫＧ
    Ｎ─七００號機車供己使用，因認被告涉有竊盜罪嫌云云。
二、按犯罪事實應依證據認定之，無證據不得推定其犯罪事實，又不能證明被告犯罪
    者，應諭知無罪之判決，此於刑事訴訟法第一百五十四條及同法第三百零一條第
    一項分別定有明文。訊據被告堅決否認有何竊盜犯行，辯稱：該機車係伊於八十
    七年十一、二月間在員林向古物商購得等語。經查，公訴人認被告涉有竊盜犯行
    ，無非以機車為被害人甲○○所失竊，有贓物認領保管單及車輛竊盜、車牌失竊
    資料個別查詢報表─查詢車輛認可資料在卷可稽，且被告就購買之價格先後供述
    不一，亦無法說出古物商以供查證為依據，惟該機車係八十七年十一月二十八日
    五時許，在彰化縣員林鎮○○路○段一四五巷二號失竊之事實，業據被害人甲○
    ○於警訊時指訴甚詳，機車失竊時間與被告於八十八年五月二十四日十時許騎用
    該車被查獲，已有相當之時間，尚難單以被告騎用失竊之贓車，遽認其涉有竊盜
    犯行，況被告否認犯罪事實所為之辯解，是否屬實容或有所疑問，惟查無其他積
    極證據足資證明被告有何該竊盜犯行，揆諸首開說明，被告犯罪不能證明，而公
    訴人被告係犯前開判決有罪之竊盜罪後，另行起意再犯竊盜罪，自應為無罪之諭
    知。
據上論斷，應依刑事訴訟法第二百九十九條第一項前段、第三百零一條第一項，刑法
第三百二十條第一項、第四十七條、第三十八條第一項第二款，罰金罰鍰提高標準條
例第一條前段，判決如主文。
中      華      民      國       八十九   年      四   月      二十八   日
                                          法      官
如不服本判決，應於判決送達後十日內，向本院提出上訴狀( 須附繕本 )。


司法院資訊處製作；財團法人民間司法改革基金會備份。
